{
  "past": {
    "1": {
      "masc": {
        "singular": "فعلت",
        "dual": "فعلنا",
        "plural": "فعلنا"
      },
      "fem": {
        "singular": "فعلت",
        "dual": "فعلنا", 
        "plural": "فعلنا"
      }
    },
    "2": {
      "masc": {
        "singular": "فعلت",
        "dual": "فعلتما",
        "plural": "فعلتم"
      },
      "fem": {
        "singular": "فعلت",
        "dual": "فعلتما",
        "plural": "فعلتن"
      }
    },
    "3": {
      "masc": {
        "singular": "فعل",
        "dual": "فعلا",
        "plural": "فعلوا"
      },
      "fem": {
        "singular": "فعلت",
        "dual": "فعلتا",
        "plural": "فعلن"
      }
    }
  },
  "present": {
    "1": {
      "masc": {
        "singular": "أفعل",
        "dual": "نفعل",
        "plural": "نفعل"
      },
      "fem": {
        "singular": "أفعل",
        "dual": "نفعل",
        "plural": "نفعل"
      }
    },
    "2": {
      "masc": {
        "singular": "تفعل",
        "dual": "تفعلان",
        "plural": "تفعلون"
      },
      "fem": {
        "singular": "تفعلين",
        "dual": "تفعلان",
        "plural": "تفعلن"
      }
    },
    "3": {
      "masc": {
        "singular": "يفعل",
        "dual": "يفعلان",
        "plural": "يفعلون"
      },
      "fem": {
        "singular": "تفعل",
        "dual": "تفعلان",
        "plural": "يفعلن"
      }
    }
  },
  "imperative": {
    "2": {
      "masc": {
        "singular": "افعل",
        "dual": "افعلا",
        "plural": "افعلوا"
      },
      "fem": {
        "singular": "افعلي",
        "dual": "افعلا",
        "plural": "افعلن"
      }
    }
  },
  "subjunctive": {
    "1": {
      "masc": {
        "singular": "أفعل",
        "dual": "نفعل",
        "plural": "نفعل"
      },
      "fem": {
        "singular": "أفعل",
        "dual": "نفعل",
        "plural": "نفعل"
      }
    },
    "2": {
      "masc": {
        "singular": "تفعل",
        "dual": "تفعلا",
        "plural": "تفعلوا"
      },
      "fem": {
        "singular": "تفعلي",
        "dual": "تفعلا",
        "plural": "تفعلن"
      }
    },
    "3": {
      "masc": {
        "singular": "يفعل",
        "dual": "يفعلا",
        "plural": "يفعلوا"
      },
      "fem": {
        "singular": "تفعل",
        "dual": "تفعلا",
        "plural": "يفعلن"
      }
    }
  },
  "jussive": {
    "1": {
      "masc": {
        "singular": "أفعل",
        "dual": "نفعل",
        "plural": "نفعل"
      },
      "fem": {
        "singular": "أفعل",
        "dual": "نفعل",
        "plural": "نفعل"
      }
    },
    "2": {
      "masc": {
        "singular": "تفعل",
        "dual": "تفعلا",
        "plural": "تفعلوا"
      },
      "fem": {
        "singular": "تفعلي",
        "dual": "تفعلا",
        "plural": "تفعلن"
      }
    },
    "3": {
      "masc": {
        "singular": "يفعل",
        "dual": "يفعلا",
        "plural": "يفعلوا"
      },
      "fem": {
        "singular": "تفعل",
        "dual": "تفعلا",
        "plural": "يفعلن"
      }
    }
  },
  "passive_past": {
    "1": {
      "masc": {
        "singular": "فُعِلت",
        "dual": "فُعِلنا",
        "plural": "فُعِلنا"
      },
      "fem": {
        "singular": "فُعِلت",
        "dual": "فُعِلنا",
        "plural": "فُعِلنا"
      }
    },
    "2": {
      "masc": {
        "singular": "فُعِلت",
        "dual": "فُعِلتما",
        "plural": "فُعِلتم"
      },
      "fem": {
        "singular": "فُعِلت",
        "dual": "فُعِلتما",
        "plural": "فُعِلتن"
      }
    },
    "3": {
      "masc": {
        "singular": "فُعِل",
        "dual": "فُعِلا",
        "plural": "فُعِلوا"
      },
      "fem": {
        "singular": "فُعِلت",
        "dual": "فُعِلتا",
        "plural": "فُعِلن"
      }
    }
  },
  "passive_present": {
    "1": {
      "masc": {
        "singular": "أُفعَل",
        "dual": "نُفعَل",
        "plural": "نُفعَل"
      },
      "fem": {
        "singular": "أُفعَل",
        "dual": "نُفعَل",
        "plural": "نُفعَل"
      }
    },
    "2": {
      "masc": {
        "singular": "تُفعَل",
        "dual": "تُفعَلان",
        "plural": "تُفعَلون"
      },
      "fem": {
        "singular": "تُفعَلين",
        "dual": "تُفعَلان",
        "plural": "تُفعَلن"
      }
    },
    "3": {
      "masc": {
        "singular": "يُفعَل",
        "dual": "يُفعَلان",
        "plural": "يُفعَلون"
      },
      "fem": {
        "singular": "تُفعَل",
        "dual": "تُفعَلان",
        "plural": "يُفعَلن"
      }
    }
  },
  "irregular_verbs": {
    "كان": {
      "past": {
        "3": {
          "masc": {
            "singular": "كان",
            "dual": "كانا", 
            "plural": "كانوا"
          },
          "fem": {
            "singular": "كانت",
            "dual": "كانتا",
            "plural": "كنّ"
          }
        }
      },
      "present": {
        "3": {
          "masc": {
            "singular": "يكون",
            "dual": "يكونان",
            "plural": "يكونون"
          },
          "fem": {
            "singular": "تكون",
            "dual": "تكونان", 
            "plural": "يكنّ"
          }
        }
      }
    },
    "جاء": {
      "past": {
        "3": {
          "masc": {
            "singular": "جاء",
            "dual": "جاءا",
            "plural": "جاؤوا"
          },
          "fem": {
            "singular": "جاءت",
            "dual": "جاءتا",
            "plural": "جئن"
          }
        }
      },
      "present": {
        "3": {
          "masc": {
            "singular": "يجيء",
            "dual": "يجيئان",
            "plural": "يجيؤون"
          },
          "fem": {
            "singular": "تجيء",
            "dual": "تجيئان",
            "plural": "يجئن"
          }
        }
      }
    },
    "قال": {
      "past": {
        "3": {
          "masc": {
            "singular": "قال",
            "dual": "قالا",
            "plural": "قالوا"
          },
          "fem": {
            "singular": "قالت",
            "dual": "قالتا",
            "plural": "قلن"
          }
        }
      },
      "present": {
        "3": {
          "masc": {
            "singular": "يقول",
            "dual": "يقولان",
            "plural": "يقولون"
          },
          "fem": {
            "singular": "تقول",
            "dual": "تقولان",
            "plural": "يقلن"
          }
        }
      }
    }
  },
  "weak_verb_patterns": {
    "hollow_verbs": {
      "past": {
        "3": {
          "masc": {
            "singular": "فال",
            "dual": "فالا",
            "plural": "فالوا"
          },
          "fem": {
            "singular": "فالت",
            "dual": "فالتا",
            "plural": "فلن"
          }
        }
      },
      "present": {
        "3": {
          "masc": {
            "singular": "يفول",
            "dual": "يفولان",
            "plural": "يفولون"
          },
          "fem": {
            "singular": "تفول",
            "dual": "تفولان",
            "plural": "يفلن"
          }
        }
      }
    },
    "defective_verbs": {
      "past": {
        "3": {
          "masc": {
            "singular": "فعى",
            "dual": "فعيا",
            "plural": "فعوا"
          },
          "fem": {
            "singular": "فعت",
            "dual": "فعتا",
            "plural": "فعين"
          }
        }
      },
      "present": {
        "3": {
          "masc": {
            "singular": "يفعي",
            "dual": "يفعيان",
            "plural": "يفعون"
          },
          "fem": {
            "singular": "تفعي",
            "dual": "تفعيان",
            "plural": "يفعين"
          }
        }
      }
    }
  }
}
